臺灣新北地方法院刑事判決
110年度侵訴字第124號
公  訴  人  臺灣新北地方檢察署檢察官
被      告  曾祥庭


上列被告因妨害性自主案件，經檢察官提起公訴（109年度偵字
第37226號），本院判決如下：
    主  文
丙○○犯強制猥褻罪，處有期徒刑壹年。
    事  實
一、丙○○與代號AD000-000000號之成年女子（真實姓名年籍詳卷
    ，下稱A女）前為新北市永和區某便當店同事關係。詎丙○○
    於民國109年7月30日9時許，在新北市永和區便當店之工作
    場所內（詳細地址詳如卷內所載），竟基於強制猥褻之單一
    犯意，於上址廚房冰庫內，不顧A女之抗拒，違反A女意願，
    強行將左手伸入A女所著內衣裡撫摸A女胸部、右手則隔著A
    女之內褲撫摸A女下體，並強吻A女，前開過程長達10分鐘之
    久。嗣被告與A女離開冰庫後，被告復接續基於強制猥褻之
    犯意，不顧A女之抗拒，違反A女意願，在上址廚房炒菜台附
    近強吻A女，並將左手伸入A女所著內衣裡撫摸A女胸部、右
    手隔著A女之內褲撫摸A女下體。被告以此方式接續對A女為
    強制猥褻行為得逞，直至菜貨商進入廚房，才停止罷手。
二、案經A女訴由新北市政府警察局婦幼警察隊報請臺灣新北地方
    法院檢察署檢察官偵查起訴。
    理  由
壹、程序事項
一、依性侵害犯罪防治法第12條第2項之規定，司法機關所製作
    必須公示之文書，不得揭露被害人之姓名、出生年月日、住
    居所及其他足資識別被害人身分之資訊。本案判決書事實欄
    及理由欄關於被害之女子，其姓名僅記載代號A女（警偵及
    本院卷代號：AD000-000000，其餘真實姓名年籍詳卷），先
    予說明。
二、證據能力部分 
    按被告以外之人於審判外之陳述，雖不符合刑事訴訟法第15
    9條之1至第159條之4之規定，但經當事人於審判程序同意作
    為證據，法院審酌該言詞陳述或書面陳述作成時之情況，認
    為適當者，亦得為證據；當事人、代理人或辯護人於法院調
    查證據時，知有同法第159條第1項不得為證據之情形，而未
    於言詞辯論終結前聲明異議者，視為有前項之同意，刑事訴
    訟法第159條之5定有明文。查本判決下列所引用被告丙○○以
    外之人於審判外之陳述，被告及檢察官於本院言詞辯論終結
    前均未聲明異議，本院審酌上開證據資料製作時之情況，尚
    無違法不當及證明力明顯過低之瑕疵，認以之作為證據應屬
    適當，而認前揭證據資料有證據能力；而非供述證據部分，
    本院亦查無有何公務員違反法定程序取得之情形，且各該證
    據均經本院於審判期日依法進行證據之調查、辯論，被告於
    訴訟上之防禦權，已受保障，故該等證據資料均有證據能力
    。
貳、實體部分：
一、認定事實所憑證據及理由
  訊據被告故坦承於前揭時、地，與被害人A女於便當店之廚房
  工作，惟矢口否認有何強制猥褻犯行，辯稱：那是廚房冷藏室
  ，我進去那裡整理菜，因為空間狹小不小心碰觸到甲○的肩膀
  云云。經查：
  ⒈被告於上址廚房冰庫內，強行將左手伸入A女所著內衣裡撫摸
    A女胸部、右手則隔著A女之內褲撫摸A女下體，並強吻A女。
    嗣被告復在上址廚房炒菜台附近強吻A女，並將左手伸入A女
    所著內衣裡撫摸A女胸部、右手隔著A女之內褲撫摸A女下體
    等情，業據被害人甲○於警詢時指訴在卷，其稱：我在109年
    7月30日早上9時許在便當店上班時，那時我在客人用餐區切
    菜，切完菜要把菜拿進去廚房冰箱冰，我們公司的冰箱大約
    2至3坪，冰箱外面有個推拉式的門，走到冰箱裏面時我就看
    到丙○○也從廚房往冰箱裏面走來，接著丙○○就把冰箱門關起
    來，剩我跟丙○○在冰箱裏面獨處，丙○○就走到我後方，從我
    後方抱住我，接著用左手從我衣服領口往內伸摸我胸部，他
    的右手則是伸到我褲子裡面，隔著內褲撫摸
    我下體，丙○○也有把我轉向他，用他的舌頭伸到我的嘴巴裡
    ，他摸我、親我的行為，大約持續10分鐘，期間我試圖拿架
    子上的菜丟他，他都沒有鬆手，我也有大喊「救命」，但都
    沒用，大約過了10分鐘，有貨商在廚房外喊：有人在嗎?丙○
    ○才停止、鬆手，他才打開冰箱的門往廚房走去，隔幾秒之
    後我也走出冰箱到廚房內，那時貨商在廚房內，但馬上就出
    去店外搬貨，丙○○又把我拉到廚房炒菜台的位置，然後強吻
    我，接著他的手一樣伸到我的內衣裡撫摸我胸部，另一手隔
    著內褲撫摸我下體等語（見偵查卷第16至18頁），嗣後於偵
    查中亦證稱：我早上8點多在切菜，要把菜拿進去廚房冰庫
    ，丙○○當時在廚師的位置，我進去時，丙○○馬上就跟進來，
    直接強吻我，摸我胸部、下體，從正面背面都有，丙○○是從
    我背後環抱住我，當時丙○○就將手從我的衣領處伸到內衣裡
    摸我胸部，另外一隻手從我短褲褲頭伸進我內褲摸我下體，
    我有喊救命，然後是送貨人員走進廚房，丙○○才停手。我不
    知道送貨的人有沒有聽到我喊救命，送貨人員下貨的時間只
    有5 分鐘，我當下沒有想到跟送貨人員反映，我只想要到跟
    老闆講，但送貨人員一走，丙○○就把我強行拖到炒菜台，對
    我強吻、摸我胸部、下體，我把丙○○推開，跑到櫃台，出去
    跟送貨人員簽收，我不認識這個送貨人員，簽收完後，我原
    本想打電話給老闆，但又被丙○○拉進去，丙○○的眼神真的很
    恐怖，丙○○把我拉進去後，又對我做一樣的動作，我再把丙
    ○○推開到前面，我就打電話給老闆，老闆說這是特殊狀況，
    不要把問題丟給他等語（見偵查卷第47至49頁），於本院審
    理時亦為相同之證述（見本院卷第62至67頁），觀諸上開A
    女於警詢、偵查中及本院審理時所述內容，均前後一致，互
    核相符，且與卷內證人張0裕、黃0裕所證述之情節相符。
  ⒉證人張0裕於警詢時證稱：甲○差不多早上9點打電話給我，她
    跟我說在冰箱裏面被丙○○上下其手，她好不容易跑出來，結
    果丙○○跟著出來，還在外面跟她拉扯，我就說那我現在過去
    店外面看，還有叫她打電話給老闆，我大概9點45分左右到
    ，我就在騎樓等A女下午3點半休息，我們去永和的7-11談事
    情，她就說當天店裡發生的事情，遇到這樣的事情她很難啟
    齒，只有說她在冰箱裡被師父上下其手，我問她有沒有跟老
    闆說，她有給我看老闆的對話紀錄等語。（見偵查卷第86至
    88頁），於本院審理時，證人張0裕復證稱：A女當時情緒很
    激動、不穩定，與我陳述的情形都跟她方才陳述的內容相同
    ，我說我過去餐廳接她回來。早上9點多我就到店外，因為
    老闆不希望離職員工進入店內，所以我沒有進入店內，但從
    外面是玻璃可以看到店內情形。（問：你當時在店外從早待
    到晚觀察到的情形為何？）被告靠近A女時，A女就會有閃開
    的動作。我在店對面看向店內，等到A女15時空班有休息時
    才跟她見面，當時A女很激動、有哭泣、情緒很不穩定，告
    訴我她被性侵害的詳細內容，與方才她陳述的內容相同。她
    說她有打電話給老闆，但是老闆都沒有回電，我一直勸她直
    接回家，她說要等老闆電話、看老闆怎麼處理。所以我一直
    等到A女20時下班，我才載她回家等語（見本院卷第69頁）
    。
  ⒊證人即便當店管理者黃0裕於警詢時證稱：甲○在109年7月30
    日下午用店裡電話打給我，說在冰庫裡面被丙○○摸胸部、強
    吻等語（見偵查卷第25頁），且有A女與證人黃0裕間通訊軟
    體LINE對話紀錄擷圖4張在卷可稽（見偵查卷第35至36頁）
    。
　⒋被告丙○○於109年7月30日前往新北市政府警察局進行測謊鑑
    定，經Polygraph儀器先以熟悉測試法檢測其生理圖譜反應
    情形，並讓其熟悉測謊流程後，再以區域比對法測試，經鑑
    定結果，被告於測前會談否認摸告訴人A女下體，經區域比
    對法測試結果，呈不實反應，此有新北市政府警察局110年1
    1月18日新北警鑑字第1102180993號鑑定書及相關資料等附
    卷可憑（見偵查卷第169至180頁），該測謊報告得出被告否
    認模告訴人A女下體，呈不實反應之結論，固無法單獨作為
    認定被告犯本件強制猥褻罪犯行，然仍得補強A女證述之可
    信之依據。　
　⒌綜上所述，本件A女之指述前後一致，且與卷內證人張0裕、
    黃0裕分別於警偵訊及本院審理時證述之內容相符，並有A女
    與證人黃0裕間通訊軟體LINE對話紀錄擷圖4張、新北市政府
    警察局110年11月18日新北警鑑字第1102180993號鑑定書及
    相關資料等附卷可憑足資補強佐證，應堪採信，被告上開所
    辯，顯係卸責之詞，委不可採。被告之強制猥褻犯行洵堪認
    定，應依法論科。
二、論罪科刑
  ㈠按刑法第224條強制猥褻罪之成立，係以行為人對於被害人施
    加強暴、脅迫、恐嚇、催眠術或其他違反其意願之方法，為
    其要件，且所稱其他「違反其意願之方法」，應係指該條所
    列舉之強暴、脅迫、恐嚇、催眠術以外，其他一切違反被害
    人意願之方法，妨害被害人之意思自由者而言。亦即指性交
    以外，基於滿足性慾之主觀犯意，以違反被害人意願之方法
    所為，揆其外觀，依一般社會通念，咸認足以誘起、滿足、
    發洩人之性慾，而使被害人感到嫌惡或恐懼之一切行為均屬
    之。又按刑法上之猥褻，係指其行為在客觀上足以誘起他人
    性慾，在主觀上足以滿足自己之性慾而言（最高法院63年台
    上字第2235號判例意旨參照）。被告撫摸A女之胸部、下體
    、強吻之行為，在主觀上足以滿足自己之性慾，客觀上亦足
    以誘起他人性慾，是核被告所為，係犯刑法第224條之強制
    猥褻罪。
　㈡被告在同一地點，密切接近之時間內，基於同一猥褻告訴人A
    女之犯意，先後以手撫摸告訴人A女之胸部、下體、強吻之
    猥褻行為，在時間差距上難以強行分開，在刑法評價上，應
    視為數個舉動之接續施行，合為包括之一行為予以評價，較
    為合理，應屬接續犯，而為包括之一罪。公訴意旨認係數罪
    ，尚有未洽，惟業據公訴檢察官於準備程序時予以更正（見
    本院卷第39頁），併此敘明。
　㈢被害人A女雖持有中度身心障礙手冊，然被告供稱當天才認識
    被害人，並不知悉其係身心障礙人士，被害人於警詢中亦證
    稱7月30日當天才在便當店看到被告，僅知悉被告為廚師，
    互相不認識等語（見偵查卷第16頁），是尚無任何積極證據
    足資認定被告行為時知悉被害人為精神障礙人士，爰不依刑
    法第224條之1量處其刑，附此敘明。　
　㈣爰以行為人之責任為基礎，審酌被告當日與A女初次上班工作
    ，竟不知相互尊重，為逞私慾不顧A女之權益，貿然而為強
    制猥褻行為，嚴重害及A女身心健全，所為實有不該，且迄
    今均未與被害人和解，未見有盡力彌補其所造成之損害，復
    考量被告犯後於警詢、偵查及本院審理時，始終否認犯行之
    態度，難認其有悔意，復審酌被告高中肄業之教育程度，從
    事廚師工作，家庭經濟狀況不佳，須扶養父母及女兒（見本
    院卷第100頁）等一切情狀，量處如主文所示之刑。
據上論斷，依刑事訴訟法第299條第1項前段，判決如主文。　　
本案經檢察官范孟珊、乙○○提起公訴，由檢察官黃明絹到庭執行
職務。
中　　華　　民　　國　　111 　年　　5 　　月　　12　　日
            刑事第五庭 審判長   法　官胡堅勤
　　　　　
　　　　　　　　　              法  官賴昱志  　　　　
　　　　　　　　　
　　　　　　　　　              法  官王筱維
　　　　　　　　　
以上正本證明與原本無異
如不服本判決應於送達後20日內向本院提出上訴狀
                                書記官　林蔚然
中　　華　　民　　國　　111 　年　　5 　　月　　12　　日
附錄本案論罪科刑法條全文：
中華民國刑法第224條
對於男女以強暴、脅迫、恐嚇、催眠術或其他違反其意願之方法
，而為猥褻之行為者，處 6 月以上 5 年以下有期徒刑。